Paola Pérez Olmos

Ingeniera de Sistemas Tarjeta Profesional No. 25255-304492 + (57) 316 5398044 paolap.olmos@gmail.com

Perfil Profesional

Hola, soy una persona responsable, empática, honesta, comprometida, innovadora, recursiva.

Soy una profesional idónea para analizar datos, información y bases de datos, trabajo con Microsoft SQL Server, Power BI, DAX, Tableau, Salesforce, Excel, Oracle. Documento procedimientos, manuales y todo el ciclo de vida de proyectos de software y de tecnología a nivel funcional y técnico. Cuento con experiencia en recepción de solicitudes, levantamiento de requerimientos y en gestión de clientes y usuarios.

Soy estratégica, enfocada hacia la consecución de metas propuestas, con capacidad de autoaprendizaje e investigación. Trabajo en equipo y planifico.

Tengo formación y experiencia en copywriting, marketing digital, redacción, escritura, textos narrativos, poesía, crónicas y libretos radiales.

He tenido la oportunidad de trabajar en sectores de tecnología, telecomunicaciones, educación, salud, banca, energía, minería y de realizar periodismo alternativo y un programa radial.

Formación Académica

Ingeniera de Sistemas Universidad Nacional Abierta y a Distancia 2012

Tecnóloga en Análisis y Desarrollo de Sistemas de Información Servicio Nacional de Aprendizaje 8.º mejor puntaje del examen de ingreso 2007 Bachiller Académico Colegio Cooperativo de Timiza 8.º mejor puntaje del ICFES 2002

Formación Complementaria

Análisis de Datos para los Negocios con Power BI Plataforma virtual Udemy Noviembre 2024

Dashboards con Google Data Studio y Sheets (Looker Studio) Plataforma virtual Udemy Mayo 2024

Google Cloud Platform – Fundamentos Laboratorios y prácticas Plataforma virtual Udemy Mayo 2024

Alteryx Academy – Lecciones Interactivas Plataforma virtual de Alteryx Mayo 2024

Microsoft Power BI Data Analyst Plataforma Microsoft Learn Abril 2024

Taller virtual Data Storytelling Universidad del Rosario - Maestría en Gestión Estratégica de la Información e Innovación Digital Febrero 10 2024

Curso Virtual English Dot Works Level 6 Servicio Nacional de Aprendizaje – SENA Marzo – Abril de 2022 Copywriting x Web Escuela Big Bang Conversion de Javi Pastor (Esp.) Abril de 2019 – Septiembre de 2020 Modelamiento de Procesos Campus virtual Bizagi Elearning Junio de 2020

Conocimientos & Skills

- Power BI, Tableau, Looker, DAX, SQL Server, SQL, Salesforce, archivos planos, Excel, Word, Access, Oracle, PL/SQL, Data Mart, Data Lake, SQL Server Integration Services, Microsoft SQL Server Data Tools, ETL, Azure DevOps, RIPS, conocimientos en Scrum y en Kanban, Python.
- Documentación en tecnología y de software en general, elaboración de manuales de reportes.
- Modelamiento UML, modelamiento de procesos Bizagi, diagramación.
- Marketing para e-commerce, comunicación persuasiva, comunicación verbal y escrita, ortografía y gramática.
- Manejo de procesadores de texto, de paquetes ofimáticos, de las herramientas de Google Drive, Microsoft Office 365 y de social media.

Experiencia Profesional

Kibernum

Analista de Datos

Migración de informes en Excel a Looker para el área Business Data del cliente. Durante la licencia de maternidad y vacaciones de una compañera apoyé en el área tomando el canal de Sucursales en el procesamiento y envío de la reportería diaria del canal (5 a 7 informes) y en la atención a los usuarios.

Mayo 2024 – Septiembre 2024

Contacto: Angélica Prieto, 316 0258333 – angelica.prieto@kibernum.com.co

Logros

• Construí el tablero del informe Link en un 90 % preparando, limpiando y optimizando los datos en un archivo plano a partir de la fuente de datos en SQL Server.

Kent Energy Colombia S.A.S.

Analista de Gestión de Información

Análisis y manejo de datos y de información utilizando herramientas como Excel y Word, elaboración de informes en Power BI. Gestión de SharePoint.

Octubre de 2023 – Diciembre de 2023 Jefe inmediato: Yesmith Rodríguez Número de contacto: 601 7440451

Logros

- Finalicé el Consolidado de Maités (documentos internos de los procesos o cargos) el cual es la fuente de datos del informe en Power BI para obtener la volumetría de datos generados por procesos y cargos en la empresa, ajustando los datos encontrados acorde a los criterios de calidad de los mismos.
- Al finalizar el contrato, entregué todas mis actividades asignadas en estado completado.

Axity Colombia S.A.S.

Consultor Junior Avanzado

Análisis, validación y verificación de datos para el proyecto de migración Manejo de Carbón del cliente Cerrejón desde Oracle a Microsoft SQL Server y para el proyecto de Mantenimiento del mismo cliente. Especialista funcional a cargo de la documentación del proyecto de Mantenimiento con documentos como Entendimiento del negocio, Formato de Requerimientos, Formato de Diseño Técnico, entre otros., construcción de ETL.

Julio 2022 - Julio 2023

Jefe inmediato: Nicolás Barrios

Número de contacto: +56 9 9499 5907 (Chile)

Logros

- Consolidé, organicé por categorías y documenté la información del negocio en un solo documento para la gestión de los datos durante el proyecto, facilitando así su entendimiento. Este documento ahora forma parte de la documentación base en los nuevos proyectos de la empresa y fue utilizado en el área de Gobierno de datos.
- Indiqué algunos vacíos en los datos que no habían sido notados durante las sesiones de confrontación de la data en la fuente y en el destino en conjunto con el equipo y con el cliente.
- Creé otro documento en donde se registran las sesiones realizadas con el cliente. Incluye información técnica lo cual ayuda en la trazabilidad del proyecto durante su desarrollo.
- Fui consultada por la Scrum Master sobre la documentación básica en cada una de las etapas de un proyecto, aporté un listado y revisamos cada documento para así complementar la documentación del proyecto de Mantenimiento antes de iniciarlo.

Compensar Caja de Compensación Familiar

Analista de información (CRM)

Validación y cruce de información usando Excel y Alteryx. Uso de aplicativos Salesforce (CRM) y Marketing Cloud (para marketing B2B) y generación de reportes en estas dos herramientas.

Abril 2022 - Mayo 2022

Jefe inmediato: Ángela Viviana Mosquera

Número de contacto: 301 2100379

Logros

- Me apropié del piloto de Marketing Cloud desde el equipo CRM de cara a las otras áreas para potenciar las campañas y envíos de comunicaciones de parte de la compañía a los clientes dentro de esta robusta herramienta de marketing como lo es Marketing Cloud.
- Avancé en la depuración e integración de la información contenida en CRM con el área de gestión de clientes para que toda esta data no tenga diferencias en estas dos áreas y sistemas.

Manpower Group Colombia - Proyecto Tigo

Analista de datos y de información Business Intelligence (BI) del área B2B (VP de Mercadeo)

Validación, análisis y cruce de datos entre SQL Server, Excel y Salesforce para la elaboración de tableros en Tableau siguiendo los criterios de la calidad de los datos. Gestión de informes en Salesforce, actualización de data para el Plan Nacional de Marcación en Salesforce sin inconvenientes. Migración de Microsoft SQL Server a Oracle (proyecto que fue pausado por el cliente).

Febrero 2021 – Octubre 2021 Jefe inmediato: Manuel Peñafiel Número de contacto: 300 4913871

Logros

- Concluí cada semana con las solicitudes a mi cargo finalizadas o en un estado avanzado de trabajo.
- Generé confianza y tranquilidad con mis tareas a cargo y en quienes me las solicitaban, tanto dentro como fuera del equipo de trabajo de B2B.
- Por iniciativa propia, documenté un proceso importante que se realizaba en el área para facilitar el aprendizaje de este reduciendo así tiempos de inducciones o capacitaciones y resolviendo dudas de manera rápida y sencilla.

Sistemas Enlínea

Analista de Gestión del Conocimiento

Análisis del contenido para cursos, conferencias y capacitaciones. Documentación del Sistema Linix (manuales de usuarios y de configuración). Elaboración de guiones técnicos para vídeos y elaboración de formularios online. Modelamiento de procesos con Bizagi.

Jefe inmediato: David Sandoval Mayo 18 de 2020 – Julio 17 de 2020

Logros

- Presenté iniciativas reconocidas tanto por mi jefe directo como por el gerente general reduciendo el tiempo de investigación requerido para el análisis de cada una.
- Propusé ideas para el formato y diseño de los guiones técnicos permitiendo así que la información registrada sea mucho más clara y fácil de comprender.

Paola Oru

Emprendimiento propio brindando servicios de ingeniería orientados al software y servicios de copywriting digital para Instagram y Facebook. Consultorías en copywriting e ingeniería y asesorías en marketing digital. Trabajo con herramientas Microsoft SQL Server y Power BI.

Freelance para el cliente Centro de Slackline Colombia

Mayo de 2019 - Diciembre 2022

Logros

- Di a conocer una nueva profesión digital y mi marca, siendo referente y supliendo vacíos existentes.
- Fortalecí mi responsabilidad, mi compromiso, mi creatividad y mi recursividad siendo más efectivos mis resultados con el paso del tiempo.
- Posicioné publicaciones con casi dos mil impresiones brindando contenido de valor.

Global Hitss Colombia (cuyo propietario es Carlos Slim)

Analista de Soporte BSS Nivel 3

Análisis de tickets relacionados a los canales de autoatención USSD y SMS utilizando Oracle, SQL, PL/SQL y Java. Validación y verificación en la base de datos Oracle, análisis de datos, de información y de posibles oportunidades de mejora. Documentación de procesos.

Jefe Inmediato: José Carlos Vargas

Febrero 26 de 2018 - Mayo 8 de 2019

Logros

- Mantuve mi bandeja de incidentes limpia, dando atención a los casos de manera rápida y efectiva manteniendo al área dentro de los tiempos de respuesta aptos y con calidad.
- Aprobé todos los exámenes requeridos realizados periódicamente para desempeñar el cargo conservando así la calidad en el área.

Asesoftware S.A.S.

Analista de Sistemas nivel Intermedio

Análisis de requerimientos. Diseño y desarrollo web usando Java EE y base de datos Oracle.

Jefe Inmediato: José Luis Rodríguez

Agosto 28 de 2017 – Octubre 20 de 2017

Logros

- Participé activamente en las actividades proponiendo ideas procurando hallar soluciones prontas.
- Promoví el trabajo en equipo, el diálogo y el respeto entre todos para aumentar la productividad.

Escritura y redacción – freelance

Escritora de poesía y narrativa

Textos de creación literaria para un proyecto independiente.

Febrero de 2017 - Agosto de 2017

Logros

• Fortalecí mi técnica de escritura, mis valores y mi habilidad de negociación facilitando mi proceso de escritura y generando productos más efectivos.

Essecorp S.A.S.

Ingeniera de Desarrollo

Desarrollo web con Java, SQL Server y PostgreSQL. Publicación de aplicaciones, gestor de contenidos Liferay Portal, manejo de portlets. Análisis de información, de bases de datos y confrontación de data. Diseño de reportes en JasperReports. Realización de pruebas y documentación de manuales.

Jefes Inmediatos: Elkin Pardo y Andrés Isaza

Octubre 13 de 2015 - Enero 13 de 2017

Logros

- Cumplí con lo asignado en un tiempo inferior al definido reduciendo así los tiempos en la etapa de desarrollo.
- Propusé un formato para validar y testear el software desarrollado. Este documento fue aceptado, valorado y permite reducir el tiempo de testeo del software.

Grupo CMC Cognicase Management Consulting Colombia S.A.S.

Ingeniera de Desarrollo

Desarrollo en PL/SQL de Oracle y desarrollo web en Java para el cliente BBVA Seguros en proyectos del área de GYD Prindel y Front Web. Diseño de reportes. Desarrollo web en la fábrica de software para el proyecto Prevalidador DIAN en Java y Oracle. Realización de pruebas. Documentación de manuales. Analista Organizacional a cargo de proyectos del área de Medios de Pago del cliente BBVA Seguros. Seguimiento a proyectos, documentación de los mismos y elaboración de documentos relacionados al cargo (seis meses entre octubre 2014 – marzo 2015).

Jefe Inmediato: Johanna Delgado

Marzo 17 de 2014 – Septiembre 30 de 2015

Logros

- Resolví errores en el aplicativo web Prindel reportados con anterioridad a mi ingreso a la compañía reduciendo los tiempos en la ejecución del aplicativo.
- Fomenté mi habilidad para negociar proponiendo nuevas soluciones a inconvenientes no tomadas en cuenta con anterioridad.

Talent Management Services Colombia - TMS

ABAP HCM (Módulo de recursos humanos)

Desarrollo de infotipos en los sub-módulos OM, PA y ampliaciones para el proyecto Conalvias.

Jefe Inmediato: Uriel Herrera Celis

Números Telefónicos: 317 4368164 (sólo WhatsApp se encuentra fuera del país)

Julio 22 de 2013 - Diciembre 23 de 2013

Logros

• Aprendí de manera rápida sobre el ERP para dar solución a los requerimientos del cliente facilitando así las labores, teniendo en cuenta los tiempos y el plan de trabajo.

Ingeniería Vertical en Seguridad y Salud - IVSS

A cargo del área de Ingeniería y Tecnología

Desarrollo y soporte en SAP B1. Administración y generación de consultas en SQL. Instalación y configuración de los servidores y clientes SAP B1. Administración de servidores en Windows Server 2003 y 2008. Soporte a usuarios finales. Documentación de procedimientos.

Jefe Inmediato: Daniel Serrano

Diciembre 1 de 2011 - Julio 15 de 2013

Logros

- Planeé y lideré la actualización a la nueva versión de SAP BO en toda la compañía impactando lo menor posible a los usuarios y asegurándome personalmente que todas las máquinas clientes quedaran en perfecto estado.
- Resolví problemas reportados por los usuarios presentados desde hacía un tiempo.

Unión Médica del Norte

A cargo del Departamento de Sistemas

Desarrollo y optimización de los módulos del Sistema de Información aplicando las políticas de la Secretaria Distrital de Salud y de la OMS utilizando Microsoft Visual FoxPro 7.0 y su DB integrada. Asesoría a usuarios finales. Documentación de software, de manuales técnicos y del usuario final.

Jefe Inmediato: Yolanda Villalba (8 a.m. – 12 m. y 3 p.m. – 5 p.m.)

Octubre 1 de 2009 – 3 de Septiembre de 2011

Logros

- Realicé el desarrollo de los módulos del sistema de información, incluyendo el módulo de odontología con el odontograma y todas sus funcionalidades requeridas facilitando las labores del personal en toda la IPS.
- Desarrollé la generación de los archivos RIPS directamente desde el sistema de información eliminando el sistema manual que antes empleaban reduciendo ampliamente los tiempos.
- Implementé el sistema de hojas de vida para cada uno de los computadores de la IPS registrando allí todo su historial incluyendo periféricos y mantenimientos.

CM - Lógica Casa de Software

Ingeniera de Desarrollo

Migración a SQL Server de la Base de Datos del sistema de información especializado en Gestión Escolar SIGECOL desarrollado en Visual FoxPro 9.0.

Jefe Inmediato: Ingeniero Carlos Moreno, Gerente

Noviembre 7 de 2008 – 11 de Marzo de 2009

Logros

- Brindé ideas que aportaban al trabajo final teniendo siempre la mejor disposición buscando solucionar problemas de manera rápida.
- Aporté ideas para resolver dudas presentadas en el trabajo con una profesora del SENA estableciendo el contacto con ella en pro de reducir tiempos de investigación.

Activos S.A. - Tecnoimágenes S. A.

Analista de datos

Verificación e ingreso de datos de los clientes del Banco AV Villas al sistema de información.

Jefe Inmediato: César Augusto Quecán

Noviembre 15 de 2007 – Septiembre 5 de 2008

Logros

 Validé a detalle minucioso los datos garantizando la fiabilidad de estos cumpliendo mis funciones en los tiempos asignados.

Colegio Claretiano

Estudiante en Práctica Tecnología SENA

Desarrollo del sistema de información para la Oficina de Transportes en Microsoft Visual FoxPro Versión 7.0. Asesoría a usuarios finales. Documentación de software, de manuales técnicos y del usuario final.

Jefe Inmediato: Libia Esther Duarte, Jefe Administrativa

Octubre 2 de 2006 – Mayo 7 de 2007

Logros

- Entregué un sistema de información acorde a las necesidades del cliente, la Oficina de Transportes del colegio, con opciones prácticas que facilitan su trabajo y uso.
- Aporté de manera activa con iniciativas durante todo el proceso, brindando opciones adicionales para una mejor experiencia de usuario.

Universal de Partes para Automotores - UNIPARTES

Auxiliar de Sistemas

Sistematizar la información. Realizar informes.

Jefe Inmediato: Hilda Gutiérrez

Enero de 2003 a Diciembre de 2004

Logros

• Brindé apoyo cuando este era requerido en áreas distintas a la mía sin afectar mis funciones.

Otros datos de interés y proyectos personales

Grupo en Facebook Difusión de Esterilizaciones Caninas y Felinas

Creadora y administradora

Investigación y publicación de jornadas de esterilización responsable en Colombia con más de 13.000 integrantes de Argentina, Chile, Ecuador, México, Perú, Venezuela, entre otros países

Agosto de 2016 – Noviembre de 2022

Coalición Colombia Sin Toreo

Community Manager

Administración de las redes sociales, de la comunidad y publicación de contenido en Instagram, Facebook y Twitter Diciembre de 2017 – Septiembre de 2020
Alcaldía Local de Kennedy – Sistema Local de Comunicación de Kennedy – Componente Radio Periodista comunitaria Producción de radio, realización de campañas educativas, cuñas, relatoría, redacción de libretos, edición de audios, entrevistas, locución, coordinación del Control Máster y del Estudio de Grabación Marzo de 2003 – Octubre de 2007